臺灣臺中地方法院刑事判決　　　　　　　　　　　　九十二年度易字第二八二五號
　　公　訴　人　臺灣臺中地方法院檢察署檢察官
　　被　　　告　乙○○
右列被告因違反商標法案件，經檢察官聲請簡易判決處刑（九十二年度偵字第一五八
四一號），本院臺中簡易庭認不宜逕以簡易判決處刑，移由本院刑事庭依通常程序審
理，本院合議庭裁定依簡式審判程序審理，判決如左：
    主  文
乙○○連續明知為未經商標權人同意，於同一商品，使用相同之註冊商標之商品及使
用近似於其註冊商標之商標，有致相關消費者混淆誤認之商品而販賣，處拘役肆拾日
，如易科罰金，以佰元折算壹日。緩刑貳年。
扣案如附表所示之仿冒商品，沒收。
    事  實
一、如附件一至七所示之圖樣係百慕達商耐克國際股份有限公司（下稱ＮＩＫＥ公司
    ）先後向我國經濟部中央標準局及民國八十八年一月二十六日改制後之經濟部智
    慧財產局申請註冊，並授權甲○○○○股份有限公司（下稱甲○○○○公司）使
    用，於各該表列專用期間內，就所指定之商品，取得商標專用權之商標圖樣，現
    仍在商標專用期限內。乙○○明知姓名年籍不詳綽號「阿傑」之成年人在臺中市
    ○○○○路某市場內所販售之衣服、襪子、鞋子，均係未經ＮＩＫＥ公司或甲○
    ○○○公司同意，而與該等公司所生產或授權製造而使用有如附件一至七所示商
    標圖樣之商品屬於同一商品，且於各該商品上使用相同或近似於ＮＩＫＥ公司享
    有商標專用權之如附件一至七所示商標圖樣，相似度甚高，有致相關消費者混淆
    誤認之虞之仿冒商品，竟基於轉售圖利之概括犯意，先於九十二年七月底某日，
    以衣服一件新臺幣（下同）二百元、球鞋一雙一千元、襪子免費贈送之方式，向
    綽號「阿傑」之人買進總價為六千元之如附表所示之仿冒商品，且未經ＮＩＫＥ
    公司或甲○○○○公司同意或授權，即買入後之同年月底某日起至同年八月六日
    十八時四十五分許，連續在臺中市○○區○○路一段三七六號黃昏市場內，設攤
    陳列如附表所示之仿冒商品，供人選購，並預計以衣服每件三百元、襪子每雙一
    百元、球鞋每雙一千二百元之價格，販賣予不特定人。嗣於同年八月六日十八時
    四十五分許，乙○○尚未售出任何如附表所示之仿冒商品時，即為警在該攤位處
    當場查獲，並扣得如附表所示之仿冒商品。
二、案經臺中市警察局第五分局報告臺灣臺中地方法院檢察署檢察官偵查後，聲請簡
    易判決處刑。
    理  由
一、右揭事實，業據被告乙○○於本院審理時為認罪之陳述，核與告訴代理人蕭彩綾
    律師、劉騰遠律師及甲○○○○公司鑑定人王先遠於偵查中指訴之情節相符，並
    有現場圖、臺中市警察局第五分局扣押筆錄暨扣押物品目錄表各一份、價格表二
    紙、現場照片八張、勘驗仿冒商品照片十八張附卷可稽及扣案如附表所示之仿冒
    商品足資佐憑。且查：
（一）如附件一至七所示之圖樣係ＮＩＫＥ公司先後向我國經濟部中央標準局及八十
      八年一月二十六日改制後之經濟部智慧財產局申請註冊，並授權甲○○○○公
      司使用，於各該表列專用期間內，就所指定之商品，取得商標專用權之商標圖
      樣，現仍在商標專用期限內，有經濟部中央標準局商標註冊證、中華民國商標
      註冊證等件在卷可憑。可知ＮＩＫＥ公司及甲○○○○公司就附件一至七所示
      之商標圖樣，對於所指定之專用商品係有商標專用權至明。
（二）而扣案如附表所示之仿冒商品，並非ＮＩＫＥ公司或甲○○○○公司生產或授
      權生產之真品，但其商品種類項目，卻與附件一至七所示之商標圖樣及指定商
      品類別相同，使用之圖樣則與附表一至七所示之商標圖樣相同或近似，與真品
      之相似度甚高，有致相關消費者混淆誤認之虞等情，則經臺灣臺中地方法院檢
      察署檢察官調取如附表所示之仿冒商品實際勘驗無訛，有訊問筆錄及履勘現場
      筆錄可考，復據甲○○○○公司鑑定人王先迪、陳珈禮逐一鑑定無誤，有產品
      鑑定書三紙可稽，及扣案如附表所示之仿冒商品可佐。是以被告向綽號「阿傑
      」之人所販入，且在臺中市○○區○○路一段三七六號黃昏市場內設攤陳列、
      販售之如附表所示之各該商品，均係未經ＮＩＫＥ公司或甲○○○○公司同意
      ，擅自使用相同或近似於渠等公司享有商標專用權之如附件一至七所示註冊商
      標圖樣之同一商品，均屬仿冒商品，要屬無疑。
（三）又被告係以衣服一件二百元、球鞋一雙一千元、襪子免費贈送之方式，向綽號
      「阿傑」之人買進總價為六千元之如附表所示之仿冒商品，並預計以衣服每件
      三百元、襪子每雙一百元、球鞋每雙一千二百元之價格，販賣予不特定人，業
      據被告供明在卷，足見被告對於扣案之仿冒商品均係基於轉賣圖利之意思而販
      入之事實，至臻明確。
（四）從而，本件事證明確，被告右揭犯行，堪以認定。
二、查被告乙○○行為後，商標法已於九十二年五月二十八日修正公布，且自同年十
    一月二十八日起生效，修正後商標法第八十二條規定：「明知為前條商品而販賣
    、意圖販賣而陳列、輸出或輸入者，處一年以下有期徒刑、拘役或科或併科新臺
    幣五萬元以下罰金。」，與修正前同法第六十三條規定：「明知為前條商品而販
    賣、意圖販賣而陳列、輸出或輸入者，處一年以下有期徒刑、拘役或科或併科新
    臺幣五萬元以下罰金。」相互比較結果，可知修正後商標法僅係將修正前該法第
    六十三條規定，移列至第八十二條，對於該條處罰之範圍、構成要件、刑度均未
    修正，修正後之規定，並未不利於被告，則依刑法第二條第一項前段之規定，本
    件自應適用修正後之新法。是核被告所為，係犯修正後商標法第八十二條之明知
    為仿冒商標商品而販賣罪。公訴人於聲請簡易判決處刑書中雖誤引用修正前商標
    法第六十三條，但已經公訴蒞庭檢察官當庭更正為新修正之商標法第八十二條，
    附此敘明。又：
（一）被告意圖販賣而陳列仿冒商品之低度行為，已為其販賣仿冒商品之高度行為所
      吸收，不另論罪。
（二）被告自九十二年七月底某日起至同年八月六日十八時四十五分許，多次設攤販
      賣仿冒商品之行為，時間緊接，方法相同，觸犯構成要件相同之罪名，顯係基
      於概括犯意為之，應依連續犯規定論以一罪，並依法加重其刑。
（三）爰審酌被告前無任何犯罪紀錄，素行良好，有臺灣臺中地方法院檢察署刑案資
      料查註紀錄表、臺灣高等法院被告全國前案紀錄表各一份可按，其因圖牟私利
      ，竟購入仿冒商品再予轉賣，買進如附表所示仿冒商品之數量非多，且花費六
      千元之代價買進後尚未販出任何一件商品即被查獲，所得利益甚微，但所為仍
      對ＮＩＫＥ公司之商譽、營業收益及合法商家之權益均造成損害，且就真正商
      標權所表彰之品質及商譽亦生影響，並使相關消費大眾可能與真品混淆而誤為
      購買，又破壞我國致力於智慧財產權保護之國際聲譽；惟考其犯罪動機、目的
      尚屬單純，手段亦稱平和，其於本院審理時業已認罪，表示悔悟，犯後態度良
      好等一切情狀，量處如主文第一項所示之刑，並諭知易科罰金之折算標準。末
      查，被告前未曾受有期徒刑以上刑之宣告，已如前述，其本件所犯情節輕微，
      本次又係初犯，犯後已具悔意，其經此偵審程序，當知所警惕，信無再犯之虞
      ，本院綜核各情，認所宣告之刑以暫不執行為適當，併予宣告緩刑二年，以啟
      自新。
三、扣案之如附表所示仿冒商品，係被告違犯商標法第八十二條之罪所販賣之商品，
    爰依同法第八十三條規定，沒收之。公訴人於聲請簡易判決處刑書係誤引修正前
    第六十四條規定，容有未洽，附此明。
據上論斷，應依刑事訴訟法第四百五十二條、第二百七十三條之一第一項、第二百九
十九條第一項前段，修正後商標法第八十二條、第八十三條，刑法第十一條前段、第
二條第一項前段、第五十六條、第四十一條第一項前段、第七十四條第一款，罰金罰
鍰提高標準條例第二條，判決如主文。
中      華      民      國      九十三      年    一    月    二十八    日
                                臺灣臺中地方法院刑事第二庭
                                        法  官  莊  嘉  蕙
右正本證明與原本無異。
如不服本判決，應於送達後十日內向本院提出上訴狀（須附繕本），上訴於臺灣高等
法院臺中分院。
                                        書記官
中      華      民      國      九十三      年    一    月    二十八    日
附錄論罪科刑法條
修正後商標法第八十二條
明知為前條商品而販賣、意圖販賣而陳列、輸出或輸入者，處一年以下有期徒刑、拘
役或科或併科新臺幣五萬元以下罰金。
附表：
┌──┬──────┬───┬─────────────────┐
│編號│商 品 名 稱 │ 數量 │ 仿 冒 之 商 標 圖 樣             │
├──┼──────┼───┼─────────────────┤
│ 一 │背心        │四件  │相同於附件一之圖樣                │
├──┼──────┼───┼─────────────────┤
│ 二 │Ｔ恤        │六件  │同右                              │
├──┼──────┼───┼─────────────────┤
│ 三 │襪子        │四雙  │襪子上使用近似於附件二之圖樣      │
│    │            │      │外包裝貼紙上使用相同於附件二之圖樣│
├──┼──────┼───┼─────────────────┤
│ 四 │球鞋        │二雙  │相同於附件三、四、五之圖樣        │
├──┼──────┼───┼─────────────────┤
│ 五 │球鞋        │一雙  │相同於附件三之圖樣                │
├──┼──────┼───┼─────────────────┤
│ 六 │球鞋        │一雙  │相同於附件三、六、七之圖樣        │
└──┴──────┴───┴─────────────────┘
